# 请教陈版主，经营租赁变更问题

提问人：hjfdtc 时间：2022-08-29 17:43:58
A公司作为出租人，进行房屋出租业务。约定合同期 10 年，合同总租金 10000 万元。租赁开始日为2020-1-1.每年均有免租期2-3月不等。2020-2021年，公司账上已按直线法摊销确认租赁收入2000 万元，假设合同约定可收取租金为 1800 万元。
2022 年初，A公司与承租人签署合同补充协议，约定增加租赁面积，调减 2022 年以后租金共计 500 万元，假设该项租赁变更不构成一项单独租赁。
问题：1.2020年至 2021 年已确认两年租金收入 2000 万元，是否视同原合同终止，调减 200 万，按合同租金 1800 万元确认收入？
2.2022年及以后剩余年度租金，是否按照（9500-2000）/8来确认？还是应按照（9500-1800）/8来确认？

回答人：chenyiwei
根据新租赁准则第四十九条：“经营租赁发生变更的，出租人应当自变更生效日起将其作为一项新租赁进行会计处理，与变更前租赁有关的预收或应收租赁收款额应当视为新租赁的收款额。”
据此，应在租赁变更日，将新条款下的租赁安排作为一项新的租赁，将新的租金总额在变更后租约约定的剩余租赁期内按直线法摊销租赁收入；原先账面上挂账的 200 万元（2000-1800）应收债权继续保留，但会导致新租赁的剩余租赁期内累计可确认的租金收入进一步减少 200 万元（即合计减少 700 万元）。影响后续各期租金收入的计量金额。